【裁判字號】    89,易,2939
【裁判日期】    891226
【裁判案由】    傷害
【裁判全文】
臺灣臺中地方法院刑事判決                        八十九年度易字第二九三九號
    公  訴  人  臺灣台中地方法院檢察署檢察官
    被      告  丙○○
右列被告因傷害案件，經檢察官提起公訴（八十九年度偵字第一０六九五號），本院
判決如左：
    主  文
丙○○共同傷害人之身體，處有期徒刑參月，如易科罰金以參佰元折算壹日。
    事  實
一、丙○○與乙○○有債務糾紛，民國（下同）八十八年七月二十三日早上六時許，
    甲○○應乙○○之邀開車載乙○○至台中縣大雅鄉○○路○段一七九號找丙○○
    商談債務解決問題，乙○○上前用力敲門，當時在屋內之丙○○以為甲○○等要
    前來鬧事，旋聯絡不詳姓名之成年男子七、八人駕車前來，並基於共同之犯意聯
    絡，由該不詳姓名之成年男子七、八人分持球棒、木棒，共同毆打甲○○，致甲○○受有顏面、背部，右上肢挫傷合併右肱骨骨折之傷害。
二、案經甲○○訴由台中縣警察局豐原分局報請台灣台中地方法院檢察署檢察官偵查
    起訴。
    理  由
一、訊據被告丙○○矢口否認有傷害告訴人之犯行，辯稱：當時係公司股東自外回來
    ，看見告訴人在敲鐵門與對講機才去打告訴人，不是伊叫人來打的，伊出來時已
    打完了，伊沒有出手打告訴人云云。惟查，右揭告訴人陪同乙○○前往找尋被告
    ，被告於屋內不予應門，嗣即有七、八名男子駕車前來，一下車分持球棒、木棒
    上前毆打告訴人，被告開門站於門口看，並有與該些男子交談等情，業據告訴人
    指訴綦詳，核與在場証人乙○○於警訊時証述被告受傷之經過情節大致相符，而
    告訴人因此受有顏面、背部，右上肢挫傷合併右肱骨骨折之傷害，並有出財團法
    人私立中國醫藥學院附設醫院八十八年七月二十三日之診斷証明書一份在卷可資
    佐証，即非無憑。再參以告訴人前與被告素不相識，僅係陪同友人乙○○前往找
    尋被告，與被告間並無怨隙，衡情實無甘冒誣告罪責惡意誣陷被告之理，其指訴
    情節，應屬可採。雖被告辯稱是公司股東打人的云云，然被告於偵查及本院審理
    時始終未能明確說明該公司股東為何人，已值懷疑，且本案發生時間為清晨六時
    許，並非上班時間，則公司股東數名豈有如此湊巧，不約而同至被告處所，且攜
    帶球棒、木棍等物前往之理？況被告於偵查中供稱：「是公司股東正好由外面回
    來，看見白在敲鐵門和對講機才去打他，我開門出來是為了救他，叫股東們停手
    」等語，於本院審理時則供稱「告訴人有把我的對講機弄壞，是股東剛好回來，
    告訴人如何受傷我不清楚，我在家裡沒有看到」「他們打完之後我才出去的」云
    云，前後所供顯然有別，可見情虛。則以本案發生之緣由、時間、地點，及告訴
    人指稱該七、八名男子一下車即分持球棒、木棍毆打告訴人等情綜觀，足認該七
    、八名男子應係被告聯絡前來毆打告訴人無訛，被告與渠等間，就傷害犯行具有
    犯意聯絡及行為分擔彰彰甚明，被告自不得藉口其未親手毆打告訴人乙節而卸免
    其罪責。是其上揭所辯，無非係事後畏罪卸飾之詞，實無足採。是事証明確，被
    告右揭犯行，洵堪認定。
二、核被告所為，係犯刑法第二百七十七條第一項之普通傷害罪。被告與毆打告訴人
    之不詳姓名成年男子七、八人間具有犯意聯絡及分為分擔，均為共同正犯。爰審
    酌被告犯罪之動機、目的，因細故即鳩眾圍毆告訴人，致告訴人受有如事實欄所
    示之傷害，惡性非輕及其犯後猶飾詞否認犯行等一切情狀，量處如主文所示之刑
    ，並諭知易科罰金之折算標準。至該七、八名男子持以毆打告訴人所用之球棒、
    木棒，因未扣案，不能証明尚未滅失，爰不在此宣告沒收，附此敘明。
據上論斷，應依刑事訴訟法第二百九十九條第一項前段，刑法第二十八條、第二百七
十七條第一項、第四十一條，罰金罰鍰提高標準條例第一條前段、第二條，判決如主
文。
中      華      民      國      八十九      年    十二    月     二十六 日
                                    臺灣台中地方法院刑事第二庭
                                            法  官  吳幸芬
右正本證明與原本無異。
如不服本判決，應於判決送達後十日內向本院提出上訴狀( 應附繕本) ，上訴於台灣
高等法院。
                                            書記官
中      華      民      國      八十九      年    十二    月     二十八 日
刑法第二百七十七條第一項：
傷害人之身體或健康者，處三年以下有期徒刑、拘役或一仟元以下罰金。


司法院資訊處製作；財團法人民間司法改革基金會備份。
